臺灣基隆地方法院民事裁定  
109年度亡字第45號
聲  請  人  郭家芸  


上列聲請人聲請宣告郭長榮死亡事件，本院裁定如下：
    主  文
宣告郭長榮（男、民國00年0月00日生、身分證統一編號：Z0000
00000號，失蹤前最後住所地：住○○市○○區○○路000號）於民國八
十六年六月十五日下午十二時死亡。
程序費用由郭長榮遺產負擔。
    理  由
一、聲請意旨略以：聲請人之兄即失蹤人郭長榮（下稱失蹤人）
    於民國79年6月15日離家後即不知去向，迄今生死不明已逾7
    年，爰依法提起本件聲請，求為宣告失蹤人死亡等語。
二、按失蹤人失蹤滿7年後，法院得因利害關係人或檢察官之聲
    請，為死亡之宣告，民法第8條第1項定有明文。又法院准許
    宣告死亡之聲請，應公示催告，家事事件法第156條第1項復
    有明定。而此公示催告應公告之，並應揭示於法院公告處、
    資訊網路及其他適當處所之日；法院認為必要時，並得命登
    載於公報或新聞紙，或用其他方法公告之；其報明期間，自
    前項揭示之日起，應有6個月以上，此觀之家事事件法第156
    條第3項準用同法第130條第4、5項規定即明。查聲請人主張
    之前揭事實，業據其提出受（處）理失蹤人口案件登記表、
    戶籍謄本等件為證，並經證人即失蹤人之母郭吳月女到庭證
    稱：失蹤人於79年6月15日晚間9時許稱要拿錄影帶去更換，
    便騎乘其二哥之機車出門後即未再返家，經四處尋找其下落
    均無果等語明確（見本院109年11月18日審理筆錄），且經
    本院依職權向新北市政府警察局瑞芳分局函詢失蹤人協尋結
    果，經該局函覆稱：失蹤人自79年6月15日受理後，至今未
    有尋獲紀錄等語，亦有該分局109年10月26日新北警瑞治字
    第1093673814號函暨函附失蹤人口系統--資料報表在卷可參
    。又失蹤人於78年12月16日退保後，即無勞保投保資料，亦
    查無其入出境紀錄、全民健康保險資料等情，復有失蹤人勞
    保局被保險人投保資料查詢、入出境及健保資訊連結作業查
    詢附卷可稽，足見聲請人主張失蹤人確於79年6月15日失蹤
    ，且已逾法定期間等情，應堪信為真實，故聲請人聲請對失
    蹤人為死亡之宣告，核與前開條文尚無不合，應予准許。又
    本院已定7個月期間對失蹤人為宣告死亡之公示催告，並於1
    09年11月18日將該公示催告揭示於本院牌示處並登載於司法
    院網站在案，有本院公告在卷可稽，現申報期間屆滿7個月
    ，未據失蹤人陳報其生存或知失蹤人生死者陳報其所知，亦
    經本院依職權查明無訛，本院自應依法宣告失蹤人死亡。
三、次按宣告死亡之裁定應確定死亡之時，家事事件法第159條
    定有明文。而受死亡宣告者，以判決內所確定死亡之時，推
    定其為死亡；前項死亡之時，應為前條各項所定期間最後日
    終止之時。但有反證者，不在此限，民法第9條亦有明定。
    查失蹤人係於79年6月15日失蹤，計至86年6月15日止失蹤屆
    滿7年，故應推定該日下午12時為其死亡之時，爰依法宣告
    郭長榮於86年6月15日下午12時死亡。
四、依家事事件法第154條第3項、第159條第1項，裁定如主文。
中　　華　　民　　國　　110 　年　　6 　　月　　30　　日
                  家事法庭法  官  王美婷
以上正本係照原本作成。
如不服本裁定，應於裁定送達後10日內向本院提出抗告狀，並繳
納抗告費新臺幣1,000元。
本裁定確定後30日內，應至戶政事務所辦理死亡登記。
中　　華　　民　　國　　110 　年　　6 　　月　　30　　日
                          書記官　施鴻均